th: ออปติคัลซูม: 10-20 เท่า; 20-30 เท่า; น้อยกว่า 10 เท่า; มากกว่า 30 เท่า; ไม่มีการซูม; อื่นๆ
bg-BG: Оптично увеличение: 10-20x; 20-30x; По-малко от 10x; Повече от 30x; Без увеличение; Други
el: Οπτικό ζουμ: 10-20x; 20-30x; Λιγότερο από 10x; Πάνω από 30x; Χωρίς ζουμ; Άλλο
de: Optischer Zoom: 10-20x; 20-30x; Weniger als 10x; Mehr als 30x; Kein Zoom; Sonstiges
lt-LT: Optinis priartinimas: 10–20 kartų; 20–30 kartų; Mažiau nei 10 kartų; Daugiau nei 30 kartų; Nėra mastelio keitimo; Kita
pt-PT: Zoom ótico: 10-20x; 20-30x; Menos de 10x; Mais de 30x; Sem zoom; Outro
zh-CN: 光学变焦: 10-20x; 20-30x; 小于 10 倍; 大于 30 倍; 无变焦; 其他
ru: Оптическое масштабирование: 10-20x; 20-30x; Менее 10x; Более 30x; Без зума; Другой
da: Optisk zoom: 10-20x; 20-30x; Mindre end 10x; Mere end 30x; Ingen zoom; Andet
cs: Optický zoom: 10–20x; 20–30x; Méně než 10x; Více než 30x; Bez zoomu; Jiné
zh-TW: 光學變焦: 10-20 倍; 20-30 倍; 小於 10 倍; 大於 30 倍; 無變焦; 其他
ko: 광학 줌: 10~20배; 20~30배; 10배 미만; 30배 초과; 줌 없음; 기타
sk-SK: Optické priblíženie: 10-20x; 20-30x; Menej ako 10x; Viac ako 30x; Bez priblíženia; Iné
es: Zoom óptico: 10-20x; 20-30x; Menos de 10x; Más de 30x; Sin zoom; Otros
ja: 光学ズーム: 10-20x; 20-30x; 10x未満; 30x以上; ズームなし; その他
sv: Optisk zoom: 10-20x; 20-30x; Mindre än 10x; Mer än 30x; Ingen zoom; Övrigt
it: Zoom ottico: 10-20x; 20-30x; Meno di 10x; Più di 30x; Zoom assente; Altro
vi: Thu phóng quang học: 10-20x; 20-30x; Nhỏ hơn 10x; Lớn hơn 30x; Không thu phóng; Khác
sl-SI: Optična povečava: 10–20x; 20–30x; Manj kot 10x; Več kot 30x; Brez povečave; Drugo
nl: Optische zoom: 10-20x; 20-30x; Minder dan 10x; Meer dan 10x; Geen zoom; Andere
fi: Optinen zoomi: 10–20x; 20–30x; Alle 10x; Yli 30x; Ei zoomia; Muu
ro-RO: Zoom optic: 10-20x; 20-30x; Mai puțin de 10x; Peste 30x; Fără zoom; Altele
tr: Optik Yakınlaştırma: 10-20x; 20-30x; 10 kattan az; 30 kattan fazla; Yakınlaştırma yok; Diğer
pl: Zoom optyczny: 10-20x; 20-30x; Mniej niż 10x; Ponad 30x; Bez powiększenia; Inne
fr: Zoom optique: 10-20 fois; 20-30 fois; Moins de 10 fois; Moins de 30 fois; Pas de zoom; Autre
en: Optical zoom: 10-20x; 20-30x; Less than 10x; More than 30x; No zoom; Other
pt-BR: Zoom ótico: 10-20x; 20-30x; Menos de 10x; Mais de 30x; Sem zoom; Outro
hu: Optikai zoom: 10–20x; 20–30x; Kevesebb mint 10x; Több mint 30x; Nincs zoom; Egyéb
hr-HR: Optičko zumiranje: 10 – 20 puta; 20 – 30 puta; Manje od 10 puta; Više od 30 puta; Bez zumiranja; Ostalo
nb: Optiske zoom: 10–20x; 20–30x; Mindre enn 10x; Mer enn 30x; Ingen zoom; Annet